臺灣臺南地方法院刑事判決
109年度易字第829號
公  訴  人  臺灣臺南地方檢察署檢察官
被      告  林彥輝


上列被告因竊盜案件，經檢察官提起公訴（109年度偵字第3505
號、第8698號），被告就被訴事實為有罪之陳述，經本院裁定進
行簡式審判程序，判決如下： 
    主  文
林彥輝犯如附表編號1至2所示各罪，各處如附表編號1至2所示之
刑及沒收。應執行拘役陸拾日，如易科罰金，以新臺幣壹千元折
算壹日，沒收部分併執行之。又犯如附表編號3至9所示各罪，各
處如附表編號3至9所示之刑及沒收。應執行有期徒刑壹年，沒收
部分併執行之。
    事實及理由
一、本件係經被告林彥輝於準備程序當庭表示認罪，而經本院裁
    定以簡式審判程序加以審理，依據刑事訴訟法第273條之2、
    第159條第2項之規定，不適用審判外陳述之證據法則中，有
    關限制證據能力之相關規定，合先敘明。
二、本件除犯罪事實欄第10行「及108年4月16日」之記載更正為
    「及109年4月16日」及證據部份應補充「被告於本院準備及
    審理程序中之自白」外，其餘犯罪事實及證據，均引用附件
    檢察官起訴書之記載。
三、按行為後法律有變更者，適用行為時之法律，但行為後之法
    律有利於行為人者，適用最有利於行為人之法律，刑法第2
    條第1項定有明文。查被告行為後，刑法第320 條第1 項及
    第321條第1項於108 年5 月29日修正公布，並自同年月31日
    生效施行。修正後刑法第320 條之罰金刑自原規定之500 元
    （依刑法施行法第1 條之1 規定提高為30倍，單位為新臺幣
    ，即新臺幣15000 元）提高為新臺幣50萬元、第321 條第1 
    項之罰金刑自原規定之新臺幣(下同) 10萬元提高為50萬元
    。亦即修正後之規定並未較有利於被告，依刑法第2 條第1 
    項規定，應適用行為時即修正前之規定。
四、次按於直系血親、配偶、同財共居親屬或其他五親等內血親
    或三親等內姻親之間，犯刑法第29章之竊盜罪者，須告訴乃
    論，刑法第324條第2項定有明文。被告林彥輝與告訴人林彥
    豪係兄弟關係，為五親等內血親，業據被告及告訴人林彥豪
    供承在卷，被告竊取告訴人林彥豪之財物，揆諸前揭說明，
    須告訴乃論，而告訴人林彥豪業於警詢時就被告本件犯罪事
    實一、㈠及㈡之竊盜犯行提出告訴（見0000000000號警卷第8
    頁），因之，本件程序上之訴訟條件自屬完備而合法，本院
    自得為實體審理，合先敘明。核被告就犯罪事實一、㈠（即
    附表編號1）所為，係犯修正前刑法第320條第1項之竊盜罪
    ；就犯罪事實一、㈡（即附表編號2）所為，係犯刑法第320
    條第1項之竊盜罪；就犯罪事實一、㈢有關附表編號3至5所為
    ，係犯修正前刑法第321條第1 項第1款侵入住宅之加重竊盜
    罪；就犯罪事實一、㈢有關附表編號6至8及犯罪事實一、㈣（
    即附表編號9）所為，係犯刑法第321條第1 項第1款侵入住
    宅之加重竊盜罪。被告上開所犯9次犯行間，犯意各別，行
    為互異，應予分論併罰。又被告前因意圖營利聚眾賭博案，
    經本院以102年度簡字第1539號判決判處有期徒刑3月，嗣於
    103年4月30日易服社會勞動執行完畢等情，有臺灣高等法院
    被告前案紀錄表在卷可按，其受有期徒刑執行完畢後，5年
    以內故意再犯本件附表1、3至5所示有期徒刑以上之罪，為
    累犯，均應依刑法第47條第1項規定加重其刑。至司法院釋
    字第775號解釋，依解釋文及理由之意旨，係指構成累犯者
    ，不分情節，一律加重最低本刑，於不符合刑法第59條所定
    要件之情形下，致生行為人所受之刑罰超過其所應負擔罪責
    之個案，不符罪刑相當原則、比例原則。於此範圍內，在修
    正前，為避免發生上述罪刑不相當之情形，法院就該個案應
    裁量是否加重最低本刑；依此，該解釋係指個案應量處最低
    法定刑、又無法適用刑法第59條在內減輕規定之情形，法院
    應依此解釋意旨裁量不予加重最低本刑（最高法院108年度
    台上字第338號、第976號、第1941號判決意旨參照）。查本
    案依被告構成累犯及犯罪之情節，並無上開情事，自仍有累
    犯加重其刑規定之適用，併此敘明。爰審酌被告正值青年，
    不思正當途徑賺取所需，多次下手竊取其兄及鄰居之金錢，
    使告訴2人遭受財產損失，破壞社會治安甚鉅，應予嚴懲，
    兼衡被告犯後坦認犯行，並與告訴人黃峻銘達成和解，約定
    賠償50萬元，按月給付5千元，此有臺南市安南區調解委員
    會調解筆錄在卷可稽（見3505偵卷第27頁）， 態度尚可，
    及參酌其犯罪之動機、目的、手段，暨其自述國中畢業，平
    日打零工為生，未婚、無小孩，智識程度、工作及家庭生活
    狀況等一切情狀，分別量處如主文所示之刑，及就得易科罰
    金之部分諭知折算標準，並分別就得易科罰金及不得易科罰
    金之宣告刑，各定應執行刑，以資懲儆。
五、犯罪所得，屬於犯罪行為人者，沒收之；前二項之沒收，於
    全部或一部不能沒收或不宜執行沒收時，追徵其價額，刑法
    第38條之1 第1 項前段、第3 項定有明文。惟第三人對沒收
    標的之權利或因犯罪而得行使之債權均不受影響。刑法第38
    條之3亦有明文。因此被告竊取林彥豪所得4萬2千及4千元，
    自應併予宣告沒收之，如全部或一部不能沒收或不宜執行沒
    收時，追徵其價額。次按沒收或追徵，有過苛之虞、欠缺刑
    法上之重要性、犯罪所得價值低微，或為維持受宣告人生活
    條件之必要者，得不宣告或酌減之，刑法第38條之2第2項同
    有規定。查被告與告訴人黃峻銘達成和解如前所述，如就本
    件犯罪所得再予沒收，有過苛之虞，爰依刑法第38條之2第2
    項之規定不予宣告沒收之。
據上論斷，應依刑事訴訟法第273條之1第1項、第299條第1項前
段、第310 條之2 、第454 條第2 項，修正前刑法第320 條第1 
項、修正前第321條第1項第1款，刑法第2 條第1 項、第320 條
第1 項、第321條第1項第1款、第47條第1項、41條第1 項前段、
第8項、第38條之1 第1 項前段、第3 項、第51條第5款，刑法施
行法第1 條之1 ，判決如主文。
本案經檢察官盧駿道提起公訴，檢察官羅瑞昌到庭執行職務。
中　　華　　民　　國　　109 　年　　11　　月　　26　　日
　　　　　　　　　刑事第三庭    法　官　張  菁
以上正本證明與原本無異
如不服本判決應於收受本判後20日內向本院提出上訴書狀，並應
敘述具體理由。其未敘述上訴理由者，應於上訴期間屆滿後20日
內向本院補提理由書狀（均須按他造當事人之人數附繕本）「切
勿逕送上級法院」。
                                書記官  蔡佳玲
中　　華　　民　　國　　109 　年　　11　　月　　26　　日
附錄本案論罪科刑法條：
修正前中華民國刑法第 320 條
意圖為自己或第三人不法之所有，而竊取他人之動產者，為竊盜
罪，處五年以下有期徒刑、拘役或五百元以下罰金。
意圖為自己或第三人不法之利益，而竊佔他人之不動產者，依前
項之規定處斷。
前二項之未遂犯罰之。
修正前中華民國刑法第 321 條
犯竊盜罪而有下列情形之一者，處六月以上、五年以下有期徒刑
，得併科新臺幣十萬元以下罰金：
一、侵入住宅或有人居住之建築物、船艦或隱匿其內而犯之者。
二、毀越門扇、牆垣或其他安全設備而犯之者。
三、攜帶兇器而犯之者。
四、結夥三人以上而犯之者。
五、乘火災、水災或其他災害之際而犯之者。
六、在車站、埠頭、航空站或其他供水、陸、空公眾運輸之舟、
    車、航空機內而犯之者。
前項之未遂犯罰之。
中華民國刑法第320條
意圖為自己或第三人不法之所有，而竊取他人之動產者，為竊盜
罪，處 5 年以下有期徒刑、拘役或 50 萬元以下罰金。
意圖為自己或第三人不法之利益，而竊佔他人之不動產者，依前
項之規定處斷。
前二項之未遂犯罰之。
中華民國刑法第321條
犯前條第 1 項、第 2 項之罪而有下列情形之一者，處 6 月以
上 5 年以下有期徒刑，得併科 50 萬元以下罰金：
一、侵入住宅或有人居住之建築物、船艦或隱匿其內而犯之。
二、毀越門窗、牆垣或其他安全設備而犯之。
三、攜帶兇器而犯之。
四、結夥三人以上而犯之。
五、乘火災、水災或其他災害之際而犯之。
六、在車站、港埠、航空站或其他供水、陸、空公眾運輸之舟、
    車、航空機內而犯之。
前項之未遂犯罰之。
附表
編號 犯罪時間 所犯罪名及科刑、沒收  1 107年5、6月間 林彥輝犯竊盜罪，累犯，處拘役伍拾伍日，如易科罰金，以新臺幣壹仟元折算壹日。未扣案之犯罪所得新臺幣肆萬貳仟元沒收，如全部或一部不能沒收或不宜執行沒收時，追徵其價額。  2 109年4月16日前後 林彥輝犯竊盜罪，處拘役拾伍日，如易科罰金，以新臺幣壹仟元折算壹日。未扣案之犯罪所得新臺幣肆仟元沒收，如全部或一部不能沒收或不宜執行沒收時，追徵其價額。  3 108年1月18日 林彥輝犯侵入住宅竊盜罪，累犯，處有期徒刑捌月。  4 108年1月28日 林彥輝犯侵入住宅竊盜罪，累犯，處有期徒刑捌月。  5 108年4月間某日 林彥輝犯侵入住宅竊盜罪，累犯，處有期徒刑捌月。  6 108年8月間某日 林彥輝犯侵入住宅竊盜罪，處有期徒刑柒月。  7 108年間9月某日 林彥輝犯侵入住宅竊盜罪，處有期徒刑柒月。  8 108年10月間某日 林彥輝犯侵入住宅竊盜罪，處有期徒刑柒月。  9 109年1月13日 林彥輝犯侵入住宅竊盜罪，處有期徒刑柒月。 
附件
臺灣臺南地方檢察署檢察官起訴書
                                     109年度偵字第3505號
                                     109年度偵字第8698號
　　被　　　告　林彥輝　男　25歲（民國00年0月00日生）
　　　　　　　　　　　　住○○市○○區○○路0段00巷00號
　　　　　　　　　　　　國民身分證統一編號：Z000000000號
上列被告因竊盜案件，已經偵查終結，認應該提起公訴，茲將犯
罪事實及證據並所犯法條分敘如下：
　　　　犯罪事實
一、林彥輝意圖為自己不法之所有，基於竊盜之犯意，分別為下
    列竊盜行為：
  ㈠林彥輝與林彥豪係兄弟關係，林彥輝於民國107年5、6月間某
    日，在台南市○○區○○路0段00巷00號住處，趁其兄長林彥豪
    不及注意，徒手竊取林彥豪放置在房間內之現金新台幣（以
    下同）4萬2,000元，得手後供己花用殆盡。
  ㈡林彥輝於109年4月16日前後，趁其兄長林彥豪不及注意，徒
    手竊取林彥豪放置在房間內之現金共4,000元，得手後供己
    花用。嗣林彥豪於109年4月20日發現金錢短少，經質問林彥
    輝，林彥輝自承於107年5、6月間及108年4月16日前後竊取
    上開財物，林彥豪始悉上情。
  ㈢林彥輝分別於108年1月18日、1月28日及4月、8月、9月、10
    月間某日，見鄰居黃峻銘位於台南市○○區○○路0段00巷00弄0
    ○0號住處鐵門未上鎖，即趁機侵入上開住宅2樓，竊取黃峻
    銘其家屬所有之外幣現金（1月18日竊取美金約2,510元，1
    月28日竊取日幣10萬元、4月間某日竊取日幣約8萬3,000元
    、8月間某日竊取日幣約30萬元日幣、9月間某日竊取日幣約
    14萬3,000元日幣、10月間某日竊取日幣19萬8,000元日幣）
    ，得手後至銀行兌換台幣後花用殆盡。
  ㈣林彥輝復於109年1月13日凌晨4時59分，以相同方式侵入黃峻
    銘上址住處2樓房間，竊取黃峻銘所有之日幣30萬元，得手
    後正欲離去時，為黃峻銘當場發現報警處理，林彥輝始自行
    供出於108年1月至10月間亦分別為上開竊盜犯行之事實。
二、案經林彥豪、黃峻銘分別訴由台南市政府警察局第三分局報
    告偵辦。
　　　  證據並所犯法條
一、證據清單及待證事實
    犯罪事實㈠㈡
 1、被告林彥輝於警詢及偵查中之供述：
    被告坦承於犯罪事實㈠㈡所示時、地，竊取告訴人即其兄長 
    林彥豪所有之金錢。
 2、告訴人林彥豪於警詢及偵查中之指訴：
    證明被告竊取其所有之現金，且於109年4月20日報警後，始
    知其於107年5、6月間失竊之金錢係被告所竊取等事實。
 3、現場照片6張：
    證明被告竊取告訴人現金之現場情況。
    犯罪事實㈢㈣
 1、被告於警詢及偵查中之供述：
    被告坦承於犯罪事實㈢㈣所示時、地，竊取告訴人黃峻銘住處
    內之外幣之事實。
 2、告訴人黃峻銘於警詢及偵查中之指訴：
    證明犯罪事實㈢㈣之竊盜事實。
 3、現場照片8張、贓物認領申請單1紙：
    證明被告在上址竊取告訴人及其家屬所有之外幣之事實。
 4、台灣土地銀行安南分行外匯申請書3紙、台灣銀行客戶結匯
    交易明細查詢單3紙及台南市安南區調解委員會調解筆錄1紙
    ：
    證明被告行竊後至銀行兌換台幣及案發後與告訴人黃峻銘達
    成和解之事實。
二、核被告林彥輝所為之犯罪事實㈠係犯刑法第324條、修正前第
    320條第1項之親屬間竊盜罪嫌，犯罪事實㈡係犯刑法第320條
    第1項親屬間竊盜罪嫌，犯罪事實㈢㈣則係分別犯修正前、後
    刑法第321條第1項第1款之侵入住宅竊盜罪嫌。被告所為犯
    罪事實㈠㈡㈢㈣共9次竊盜行為，犯意各別，行為互殊，請予以
    分論併罰。
三、依刑事訴訟法第251條第1項提起公訴。
　  此　致
臺灣臺南地方法院
中　　華　　民　　國　 109　　年　　6 　　月　 29 　　日
　　　　　　　　  　　　　　　檢察官   盧 駿 道
本件證明與原本無異
中　　華　　民　　國　　109 　年　　7 　　月　　7 　　日
                              書記官   謝 秀 惠